臺灣嘉義地方法院民事裁定
110年度抗字第27號 
抗  告  人  洪璿晰即李昌子之繼承人

視同抗告人  洪稱其即李昌子之繼承人

            洪志銘即李昌子之繼承人                  

            洪玫琳即李昌子之繼承人

            洪玫璣即李昌子之繼承人      

            洪佳音即李昌子之繼承人


相  對  人  陳保材
          
          
上列抗告人等與相對人間聲請拍賣抵押物事件，對於民國110年4
月30日本院110年度司拍字24號裁定提起抗告，本院裁定如下：
    主  文
抗告駁回。
抗告費用新臺幣1,000元由抗告人負擔。
    理  由
一、本件抗告意旨略以：家母李昌子年長，與相對人簽本票時，
    兒女均不知悉。家母於民國102、103年因敗血性休克，長期
    在家中行動不方便，遭他人帶出去申請印鑑證明，被戶政人
    員發現報警，才知道家母已年老失智，有去醫院證實。家人
    對拍賣抵押物裁定抗告，請求廢棄原裁定。
二、按抵押權人，於債權已屆清償期而未清償者，得聲請法院拍
    賣抵押物，就其賣得價金而受清償，民法第873條第1項定有
    明文。
三、本件相對人聲請意旨略以：抗告人之被繼承人李昌子於97年
    12月25日向其借款新臺幣(下同)50萬元，原約定清償期為98
    年12月30日，後變更清償期為105年12月25日，並以附表所
    示之不動產為擔保設定抵押權，經登記在案，詎屆期未依約
    清償，迄今尚欠50萬元。為此聲請拍賣抵押物，以資受償等
    語。
四、經查，原審依相對人等所提出之他項權利證明書、土地建築
    改良物抵押權設定契約書、土地建築改良物抵押權移轉變更
    契約書、李昌子繼承系統表、查詢無拋棄繼承之函文等形式
    審查，認相對人主張如附表所示不動產之普通抵押權已依法
    登記，且借款債權清償期已屆期，然抵押債務人並未清償，
    且抵押債務人李昌子已死亡，應由其全體繼承人繼承債務，
    依前開說明，原裁定准許相對人等拍賣抵押物之聲請，即無
    不合。抗告意旨以前揭情詞指摘原裁定不當，核屬對於實體
    權利存否之爭執，並非本件裁定程序所得審究，依首開說明
    ，自應就其爭執之實體事項，另行起訴，以資解決。是抗告
    人提起本件抗告，請求廢棄原裁定，即無理由，應予駁回。
五、復按，非訟事件依法應由關係人負擔費用者，法院裁定命關
    係人負擔時，應一併確定其數額；而非訟事件程序費用之負
    擔，有相對人者，準用民事訴訟法有關訴訟費用之規定，非
    訟事件法第24條第1項、第21條第2項分別定有明文。再按訴
    訟費用，由敗訴之當事人負擔，民事訴訟法第78條亦著有規
    定。查本件抗告程序費用額為1,000元，依前開說明，確定
    本件抗告程序費用額1,000元由抗告人負擔。
六、據上論結，本件抗告為無理由，依非訟事件法第46條、第21
    條第2項、第24條第1項，民事訴訟法第495條之1第1項、第4
    49條第1項、第78條，裁定如主文。
中　　華　　民　　國　　110 　年　　7 　　月　　20　　日
            民事第二庭  審判長法　官　林中如
                              法　官　呂仲玉
                              法　官　陳威憲
以上正本證明與原本無異。
本裁定除以適用法規顯有錯誤為理由，不得再抗告。如提起再抗
告，應於收受後10日內委任律師為訴訟代理人向本院提出再抗告
狀，並繳納再抗告費新台幣1,000元。
中　　華　　民　　國　　110 　年　　7 　　月　　20　　日
                              書記官　林柑杏

附表：　　　　　　　　　　　　
編號  縣市 鄉鎮 市區 段 小段 地號 面積 (㎡) 權利 範圍   備考 001 嘉義縣 中埔鄉 社口 (無) 1-4 6469 全部  002 嘉義縣 中埔鄉 社口 (無) 1-5 5039 全部